嘉義地方法院刑事判決　　　　　　　　　　　　　　　　九十年度易字第五號
　　公　訴　人　臺灣嘉義地方法院檢察署檢察官
　　被　　　告　乙○○
右列被告因竊盜案件，經檢察官提起公訴（八十九年度偵字第七三○二號），本院判
決如左：
    主  文
乙○○竊盜，處有期徒刑貳月，如易科罰金，以參百元折算壹日。
    事  實
一、乙○○意圖為自己不法之所有，於民國八十九年十二月五日十四時許，在嘉義縣
    民雄鄉興南村下洋仔十二號其鄰居戊○○住處，徒手竊取戊○○所有置於屋後空
    地之花瓶一支、大門口茶几上之茶壺一只、屋內神壇旁之米酒一瓶，得手後取回
    同村下洋仔十五號家中藏放、使用，嗣為戊○○發覺，報警查獲。
二、案經戊○○訴由嘉義縣警察局民雄分局報請臺灣嘉義地方法院檢察署檢察官偵查
    起訴。
    理  由
一、訊據被告乙○○，否認有竊盜犯行，辯稱當天有喝很多酒，花瓶要帶回去洗，茶
    壺可能因喝醉酒帶回家，米酒係其自己所有云云，核其所辯，前後不一，已有可
    疑。查右開花瓶、茶壼、米酒乃被害人戊○○所有，花瓶一支原係放在屋後空地
    ，茶壺一只係放在大門口茶几上，作為平日泡茶之用，每天都用來泡茶，米酒一
    瓶則係放在屋內神壇旁，作為祭拜之用等情，業據其指認甚明，此外，復有被害
    報告單、認領保管單、照片等附卷可參，其與被告既無仇隙，應無攀誣之理。參
    諸證人丁○○亦證稱花瓶、茶壺均被害人所有，曾在被害人家中神明壇見過茶壺
    及花瓶，花瓶僅沾有些微灰塵等語，有警訊及本院審理筆錄記載稽詳；互核證人
    即承辦警員甲○○、丙○○到庭證稱「我們接獲民眾報案，說他們失竊的東西在
    乙○○家裡，我們直接趕到被告家裡，看到被害人失竊的半瓶米酒在被告家一樓
    客廳茶几上，後來花瓶及茶壺在被告家二樓起出，是被告叫他兒女拿下來的，因
    為被害人說曾經多次查詢失竊的東西，曾聽被告說是他自己拿的，且家裡有濟公
    神明指點，當時在場有被害人戊○○及他家人，及在場的丁○○；丁○○曾在警
    訊時說曾在被害人家泡茶時看過這支茶壺，壺蓋部分有點破損，所以證人認得」
    等語。綜上論述，本件事證明確，被告犯行堪予認定。
二、核被告所為，係犯刑法第三百二十條第一項之普通竊盜罪。按修正前刑法第四十
    一條原規定：「犯最重本刑為『三年以下有期徒刑』以下之刑之罪，而受六個月
    以下有期徒刑或拘役之宣告，因身體、教育、職業或家庭之關係，執行顯有困難
    者，得以一元以上三元以下折算一日，易科罰金」，民國九十年一月十日修正公
    佈，同年月十二日生效之新法則規定：「犯最重本刑為『五年以下』有期徒刑以
    下之刑之罪，而受六個月以下有期徒刑或拘役之宣告，因身體、教育、職業、家
    庭之關係或其他正當事由，執行顯有困難者得以一元以上三元以下折算一日，易
    科罰金」，經比較新舊法易科罰金之規定，自以新法對被告較有利，依刑法第二
    條第一項前段規定，應適用修正後之新法。爰審酌被告曾因犯竊盜罪獲邀職權不
    起訴之寬典，仍因貪小便宜而犯本案，犯後之供述仍避重就輕、未見悔意，惟所
    竊物品價值不高，且已取出交還被害人，並尋求與被害人和解未果等一切情狀，
    判處如主文所示之刑，並諭知易科罰金之折算標準，以示懲儆。
據上論斷，應依刑事訴訟法第二百九十九條第一項前段，刑法第二條第一項前段、第
三百二十條第一項、第四十一條第一項前段，罰金罰緩提高標準條例第一條前段、第
二條，判決如主文。
案經檢察官陳昭廷到庭執行職務
中     華     民      國    九 十 一    年      二      月     二十七   日
                                    嘉義地方法院刑事第一庭
                                        法  官  李  麗  萍
右正本證明與原本無異。
如不服本判決，應於判決送達後十日內向本院提出上訴狀( 應附繕本 )。
中     華     民      國    九 十 一    年      二      月     二十七   日
                                        書記官  侯  麗  茹
附錄
刑法第三百二十條第一項
意圖為自己或第三人不法之所有，而竊取他人之動產者，為竊盜罪，處五年以下有期
徒刑、拘役或五百元以下罰金。
